【裁判字號】    92,訴,1275
【裁判日期】    920729
【裁判案由】    毒品危害防制條例
【裁判全文】
臺灣高雄地方法院刑事判決                        九十二年度訴字第一二七五號
    公  訴  人  臺灣高雄地方法院檢察署檢察官
    被      告  甲○○
右列被告因違反毒品危害防制條例案件，經檢察官提起公訴（九十二年度毒偵字第二
０五九號），本院判決如左：
    主  文
甲○○連續施用第一級毒品，處有期徒刑捌月。扣案殘餘海洛因之塑膠袋壹個及殘餘
海洛因之塑膠鏟子壹支，沒收銷燬之；扣案注射針筒壹支，沒收之。
    事  實
一、甲○○前於民國九十年間，因施用毒品案件，經本院以裁定送觀察、勒戒後，認
    有繼續施用毒品之傾向，經送強制戒治，屆滿三月後停止戒治交付保護管束，於
    保護管束期間，因有再施用毒品之行為，違反保護管束應遵守事項情節重大，經
    本院以九十一年度毒聲字第一九八六號裁定撤銷停止戒治，於九十一年十一月二
    十日戒治期滿，業經台灣高雄地方法院檢察署檢察官於九十一年十二月十八日，
    以九十一年度戒毒偵字第一一七一號為不起訴處分確定後，五年內仍不知悔改，
    明知海洛因業經公告列為毒品危害防制條例第二條第一項之第一級毒品，仍基於
    施用第一級毒品之概括犯意，自九十二年一月二十八日起至同年四月一日止，連
    續在其位於高雄縣梓官鄉○○村○○路一０四巷二一號及高雄縣梓官鄉○○村○
    ○路一０四巷三之四號之住處等地，以將海洛因摻水用針筒皮下注射之方式，施
    用海洛因多次。嗣於九十二年四月一日，為警於高雄縣梓官鄉○○村○○路一０
    四巷三之四號查獲，並扣得其所有殘餘海洛因之塑膠袋一個、殘餘海洛因之塑膠
    鏟子一支及其預備供施用海洛因之注射針筒一支。
二、案經高雄縣政府警察局岡山分局報請台灣高雄地方法院檢察署檢察官偵查起訴。
    理  由
一、訊據被告甲○○對於右揭事實坦承不諱，且被告經警查獲時所採集之尿液，經送
    高雄縣政府衛生局檢驗結果呈嗎啡陽性反應，有該醫院九十二年四月八日九二煙
    檢字第五三一號煙毒尿液檢驗成績書影本附卷可稽；按海洛因經注入人體後，百
    分之九十以上於二十四小時內，自尿中排出，平均可檢出時限，約為四十五小時
    ，亦據行政院衛生署藥物食品檢驗局以八十一年九月八日（八十一）藥檢壹字第
    八一一四四八八五號函，敘述明白，另海洛因注射入人體後，水解還原成嗎啡，
    再循嗎啡之代謝方式排出體外，已據行政院衛生署藥物食品檢驗局以（七三）藥
    檢壹字第○三○二二一號函說明綦詳；再查，被告經警查獲時扣得之塑膠袋一個
    及塑膠鏟子一支，經送驗後確定其上殘餘第一級毒品海洛因無訛，此有高雄醫學
    大學附設中和紀念醫院檢驗報告（編號九二０六—四四０號、九二０六—四四一
    號）二紙在卷足憑，是被告之自白堪認與事實相符。被告前於九十年間因施用毒
    品案件，經本院以裁定送觀察、勒戒後，認有繼續施用毒品之傾向，經送強制戒
    治，屆滿三月後停止戒治交付保護管束，於保護管束期間，因有再施用毒品之行
    為，違反保護管束應遵守事項情節重大，經本院以九十一年度毒聲字第一九八六
    號裁定撤銷停止戒治，於九十一年十一月二十日戒治期滿，業經台灣高雄地方法
    院檢察署檢察官於九十一年十二月十八日，以九十一年度戒毒偵字第一一七一號
    為不起訴處分確定等情，有台灣高等法院被告全國前案紀錄表及高雄地方法院檢
    察署刑案資料查註紀錄表附卷可佐，足證被告於強制戒治期滿並經檢察官為不起
    訴處分確定後，五年內再犯本件施用第一級毒品罪，並經檢察官向本院聲請強制
    戒治，即應進入訴訟程序審理，毒品危害防制條例第二十三條第二項定有明文，
    是本件事證明確，被告犯行洵堪認定。
二、核被告所為，係犯毒品危害防制條例第十條第一項之施用第一級毒品罪。被告施
    用第一級毒品前之持有毒品行為，本應論以持有第一級毒品罪，惟各該次持有毒
    品之行為已為其後施用毒品之行為所吸收，均不另論持有第一級毒品罪。被告多
    次施用第一級毒品犯行，時間緊接，方法相同，觸犯構成要件相同之罪名，顯係
    基於概括犯意為之，依連續犯規定論以一罪，並依法加重其刑。爰審酌被告前已
    有施用毒品犯行，經公訴人為不起訴處分，自應念及國家刑事政策對於初犯施用
    毒品者，先施以觀察、勒戒及強制戒治，期使斷癮，不致再犯，被告竟於前案不
    起訴處分後，再犯本件施用毒品罪，顯見其毒癮已深，無法自拔，非入監服以較
    長之刑不足以戒絕矯正，惟念其施用毒品僅戕害己身，未危及他人等一切情狀，
    量處如主文所示之刑。扣案之殘餘海洛因塑膠袋一個及塑膠鏟子一支，送驗結果
    含海洛因殘餘（量微無法秤重），因其所含海洛因與該扣案物不能分離，應視同
    毒品，應依毒品危害防制條例第十八條第一項前段規定，宣告沒收銷燬之；至送
    鑑耗損之海洛因白粉，既已滅失，自無庸再予宣告沒收銷燬之必要。另扣案之注
    射針筒一支，為被告所有，且為被告預備供施用毒品海洛因所用，業據被告供承
    在卷，爰依刑法第三十八條第一項第二款，宣告沒收之。
據上論斷，應依刑事訴訟法第二百九十九條第一項前段，毒品危害防制條例第十條第
一項、第十八條第一項前段，刑法第十一條前段、第五十六條、第三十八條第一項第
二款，判決如主文。
本案經檢察官李允煉到庭執行職務。
中      華      民      國      九十二      年    七    月    二十九    日
                                  臺灣高雄地方法院刑事第一庭
                                      審判長法官  林水城
                                            法官  謝雨真
                                            法官  盧怡秀
右正本證明與原本無異。
如不服本判決，應於判決送達後十日內，向本院提出上訴狀。
                                          書記官  林佳蓉
中      華      民  國      九十二      年    七    月    三十      日
附錄論罪科刑法條：
毒品危害防制條例第十條
施用第一級毒品者，處六月以上五年以下有期徒刑。
施用第二級毒品者，處三年以下有期徒刑。


司法院資訊處製作；財團法人民間司法改革基金會備份。
